nl: Brandewijnvariëteit: Armagnac; Brandy; Brandy de Jerez; Calvados; Cognac; Grappa; Macieira; Metaxa; Andere
ro-RO: Varietate de băutură alcoolică tare: Armagnac; Brandy; Brandy de Jerez; Calvados; Coniac; Grappa; Macieira; Metaxa; Altele
pl: Odmiana brandy: Armaniak; Brandy; Brandy de Jerez; Calvados; Koniak; Grappa; Macieira; Metaxa; Inne
tr: Brendi Çeşitleri: Armagnac; Brendi; Brandy de Jerez; Calvados; Cognac; Grappa; Macieira; Metaxa; Diğer
nb: Brandy-variant: Armagnac; Brandy; Brandy de Jerez; Calvados; Cognac; Grappa; Macieira; Metaxa; Annet
fi: Brandy-valikoima: Armagnac; Brändi; Brandy de Jerez; Calvados; Konjakki; Grappa; Macieira; Metaxa; Muu
hu: Brandy típusa: Armagnac; Brandy; Brandy de Jerez; Calvados; Konyak; Grappa; Macieira; Metaxa; Egyéb
lt-LT: Brendžio rūšis: Armanjakas; Brendis; Chereso brendis; Kalvadosas; Konjakas; Grappa; Macieira; Metaxa; Kita
ja: ブランデーの種類: アルマニャック; ブランデー; ブランデーデヘレス; カルバドス; コニャック; グラッパ; マセイラ; メタクサ; その他
pt-PT: Variedade de brandy: Armagnac; Brandy; Brandy de Jerez; Calvados; Conhaque; Grappa; Macieira; Metaxa; Outro
it: Varietà di brandy: Armagnac; Brandy; Brandy di Jerez; Calvados; Cognac; Grappa; Macieira; Metaxa; Altro
en: Brandy variety: Armagnac; Brandy; Brandy de Jerez; Calvados; Cognac; Grappa; Macieira; Metaxa; Other
sv: Brandysort: Armagnac; Brandy; Brandy de Jerez; Calvados; Cognac; Grappa; Macieira; Metaxa; Övrigt
pt-BR: Variedade de conhaque: Armanhaque; Brandy; Brandy de Jerez; Calvados; Conhaque; Grapa; Macieira; Metaxa; Outro
ko: 브랜디 종류: 아르마냑; 브랜디; 브랜디 드 헤레즈; 칼바도스; 코냑; 그라파; 마시에이라; 메탁사; 기타
sl-SI: Vrsta žganja: Armagnac; Žganje; Brandy de Jerez; Calvados; Konjak; Grappa; Macieira; Metaxa; Drugo
el: Ποικιλία μπράντι: Armagnac; Μπράντι; Brandy de Jerez; Calvados; Κονιάκ; Γκράπα; Macieira; Μεταξά; Άλλο
zh-TW: 白蘭地種類: 雅文邑; 白蘭地; 雪莉白蘭地; 蘋果白蘭地; 干邑白蘭地; 義式白蘭地; 馬塞拉白蘭地; 梅塔莎希臘白蘭地; 其他
cs: Druh brandy: Armagnac; Brandy; Brandy de Jerez; Kalvádos; Koňak; Grappa; Macieira; Metaxa; Jiné
de: Auswahl an Brandy: Armagnac; Brandy; Sherry-Brandy; Calvados; Cognac; Grappa; Macieira; Metaxa; Sonstiges
vi: Loại rượu mạnh: Rượu Armagnac; Rượu mạnh; Rượu mạnh Jerez; Rượu Calvados; Rượu Cognac; Rượu Grappa; Rượu Macieira; Rượu Metaxa; Khác
ru: Тип бренди: Арманьяк; Бренди; Бренди де Херес; Кальвадос; Коньяк; Граппа; Масиейра; Метакса; Другое
bg-BG: Сорт бренди: Арманяк; Бренди; Бренди де Херес; Калвадос; Коняк; Грапа; Масиейра; Метакса; Други
zh-CN: 白兰地品种: 雅文邑; 白兰地酒; 赫雷斯白兰地; 卡尔瓦多斯; 法国白兰地; 格拉巴酒; 马斯埃拉; 梅塔莎; 其他
es: Variedad de brandy: Armagnac; Brandy; Brandy de Jerez; Calvados; Cognac; Grappa; Macieira; Metaxa; Otros
da: Brandy-variant: Armagnac; Brandy; Brandy de Jerez; Calvados; Cognac; Grappa; Macieira; Metaxa; Andet
hr-HR: Vrsta brendija: Armagnac; Brendi; Brandy de Jerez; Calvados; Konjak; Rakija; Macieira; Metaxa; Ostalo
sk-SK: Druhy brandy: Armagnac; Brandy; Brandy de Jerez; Calvados; Cognac; Grappa; Macieira; Metaxa; Iné
fr: Variété de brandy: Armagnac; Brandy; Brandy de Jerez; Calvados; Cognac; Grappa; Macieira; Metaxa; Autre
th: ลักษณะบรั่นดี: อามาญัค; บรั่นดี; บรั่นดีเดอเยเรซ; คาลวาโดส; คอนญัค; เกร็ปป้า; มาซียีรา; เมตาซ่า; อื่นๆ